# 请教：回购出资的固定资产的税务处理

提问人：zhlwzm 时间：2011-01-24 13:10:23
我公司 2009 年以公司旧固定资产对外投资，并按出售旧固定资产缴纳了增值税，现想购回该批出资的固定资产，想问一下，出售该批资产的子公司能否开增值税发票?

回答人：chenyiwei
对于该子公司而言，出售这批固定资产是否可以开具增值税发票，仍按财税[2008]170号、国税函[2009]90号、财税[2009]9号等相关规定执行，并不因为其最初来源是投资者投入而有不同。